【裁判字號】    99,抗,8
【裁判日期】    990203
【裁判案由】    聲請確定執行費用
【裁判全文】
臺灣高等法院臺南分院民事裁定    99年度抗字第8號
抗  告  人  苙龍國際開發股份有限公司
法定代理人  甲○○
相  對  人  弘晟水泥製品股份有限公司
法定代理人  乙○○
抗告人因與相對人間聲請假扣押執行事件，對於中華民國98年11
月20日台灣嘉義地方法院98年度執聲字第10號所為裁定提起抗告
，本院裁定如下：
    主  文
抗告駁回。
抗告程序費用新台幣壹仟元由抗告人負擔。
    理  由
一、抗告意旨略以：抗告人於民國（下同）98年5月8日及9月11
    日先後提出異議主張本件執行之動產價值遠超過相對人所主
    張之債權，已不合理。今原審所裁定之運費更高達新台幣（
    下同）12,600元，若執行當時原審能公正客觀維護兩造之權
    益，即不需大費周章的搬運大量家具設備，也不需花費如此
    高額之運費，原審命抗告人負擔運費，顯屬違誤，為此提起
    抗告，求為廢棄原裁定等語。
二、按「債權人因強制執行而支出之費用，得求償於債務人者，
    得準用民事訴訟法第91條之規定，向執行法院聲請確定其數
    額。」強制執行法第29條第1項定有明文。又按債務人負擔
    強制執行之費用，應以因強制執行所必要支出之費用為限，
    此觀強制執行法第28條第1項之規定自明。所謂執行必要費
    用，指因進行強制執行程序，必須支出之費用而言。此種費
    用如不支出，強制執行程序即難進行。而此費用係因債務人
    不履行債務而生，其必要部分，自應由債務人負擔。經查，
    本件相對人與聲請人間請求假扣押執行事件，業經原執行法
    院98年度執全助字第57號執行完畢，而相對人於上開強制執
    行事件支出警察人員旅費2,000元、開鎖費1,000元，運費12
    ,600元，合計共15,600元等情，業據相對人提出收據影本5
    紙附卷可稽，並核與上開強制執行卷附收據相符。又查本件
    原執行法院於98年3月11日及同年3月23日至抗告人位於嘉義
    市○○路354號旁御寶建案樣品屋查封樣品屋內之動產，因
    抗告人未在場，遂由相對人會同員警請鎖匠開鎖後進入樣品
    屋內查封液晶電視、沙發、茶几、餐桌、高腳椅等家具，並
    運送至保管地點等情，有上揭執行筆錄及查封物品清單等件
    在卷可稽，是上開警察人員旅費、開鎖費及運費均屬本件強
    制執行所須支出之必要費用，否則執行程序當無法順利進行
    ，是相對人聲請抗告人應賠償上揭執行費用，自無不合。抗
    告人雖主張運費等過高，惟觀諸本件查封之37吋、42吋液晶
    電視、沙發、茶几、餐桌、高腳椅等家具，體積龐大，搬運
    不易，是以搬運二趟之運費12,600元，尚屬合理，抗告人指
    摘運費等過高，未據其提出證據證明，並不足採。另抗告人
    主張相對人查封之動產價值已逾其債權額部分，核屬執行法
    院執行方法及程序事項，抗告人就此亦已於原審聲明異議尋
    求救濟，此部分與本件確定執行費用尚無關聯，併此敘明。
    綜上，原審認相對人聲請抗告人應賠償之執行費用額為15,6
    00元，並依民事訴訟法第91條第3項規定，加給法定之利息
    ，於法有據而予以准許，經核並無不合，抗告意旨指摘原裁
    定不當，請求廢棄，為無理由，應予駁回。
據上論結，本件抗告為無理由，依強制執行法第30條之1，民事
訴訟法第495條之1第1項、第449條第1項、第95條、第78條，裁
定如主文。
中    華    民    國    99    年    2     月    3     日
                  民事第二庭  審判長法  官  陳光秀
                                    法  官  李文賢
                                    法  官  莊俊華
上為正本係照原本作成。
不得抗告。
中    華    民    國    99    年    2     月    4     日
                                    書記官  吳銘添

司法院資訊處製作；財團法人民間司法改革基金會備份。
